【裁判字號】    95,訴,3841
【裁判日期】    951228
【裁判案由】    毒品危害防制條例
【裁判全文】
臺灣高雄地方法院刑事判決              95年度訴字第3841號
公  訴  人  臺灣高雄地方法院檢察署檢察官
被      告  甲○○
上列被告因毒品危害防制條例案件，經檢察官提起公訴（95年度
毒偵字第7469號），本院判決如下：
    主    文
甲○○施用第一級毒品，累犯，處有期徒刑拾月。扣案之第一級
毒品海洛因壹包（驗後淨重零點零捌貳公克）及另沾粘第一級毒
品海洛因無法析離之空包裝袋壹只，均沒收銷燬之。
    事    實
一、甲○○前於民國88年間，因施用毒品案件，經本院以88年度
    毒聲字第7085號裁定送觀察、勒戒後，認有繼續施用毒品傾
    向，再經本院先後以88年度毒聲字第7701號、89年度毒聲字
    第1887號、第5255號裁定令入戒治處所施以強制戒治、停止
    戒治、撤銷停止戒治，仍施以強制戒治，於90年2 月17日戒
    治期滿而執行完畢，並由台灣高雄地方法院檢察署檢察官以
    90年度戒毒偵字第276 號為不起訴處分確定。又於服役期間
    ，因施用第一、二級毒品案件，經南部地方軍事法院以91年
    度和裁字第83號裁定，令入戒治處所施以強制戒治，於91年
    11月27日執行完畢；刑事部分則以90年度和審字第501 號判
    決判處應執行有期徒刑1 年確定，於91年11月28日入軍監執
    行，並於92年11月27日假釋期滿視為已執行完畢。詎仍未戒
    除毒癮，復基於施用第一級毒品之犯意，於95年9 月1 日19
    、20時許，在高雄市○鎮區○○路70巷7 號住處，施用第一
    級毒品海洛因1 次。嗣於翌（2） 日3 時許，在上開同安路
    70巷口為警查獲，並扣得供其施用之毒品海洛因1 小包（驗
    前淨重0.114 公克、驗後淨重0.082 公克），且經帶回警所
    採尿送驗，結果呈上開毒品之陽性反應，因而查獲。
二、案經高雄市政府警察局前鎮分局移送臺灣高雄地方法院檢察
    署檢察官偵查起訴。
    理    由
一、本件被告所犯係死刑、無期徒刑、最輕本刑為3 年以上有期
    徒刑以外之罪，其於準備程序中就被訴事實為有罪之陳述，
    經法官告知簡式審判程序之旨，並聽取公訴人及被告之意見
    後，本院合議庭認無不得或不宜改依簡式審判程序進行之情
    事，依刑事訴訟法第273 條之1 第1 項、第284 條之1 規定
    ，裁定本件進行簡式審判程序，合先敘明。
二、被告於本院準備及審理程序，對檢察官起訴書所載證據清單
    所列之證據均表示無意見，且就其於警詢、檢察官偵訊時之
    陳述，表明同意作為本案之證據。上揭事實，已據被告於警
    詢、檢察官偵訊及本院審理中坦承不諱，並有上開證據清單
    所列之證據在卷可資為證。再被告為警查獲，經採尿液送驗
    後，亦呈嗎啡陽性反應，有高雄市立凱旋醫院濫用藥物尿液
    檢驗報告1 紙附卷可佐。又扣案之白色粉末1 包（驗前淨重
    0.114 公克、驗後淨重0.082 公克），經送檢驗結果，確呈
    第一級毒品海洛因陽性反應，有高雄市立凱旋醫院濫用藥物
    成品檢驗鑑定書1 紙在卷足憑，足認被告上開自白確與事實
    相符，洵堪採為論罪科刑之依據。
三、按犯毒品危害防制條例第10條施用第1 、2 級毒品之罪者，
    檢察官應先將被告送勒戒處所觀察、勒戒，經觀察、勒戒後
    ，認無繼續施用毒品之傾向者，應即釋放，並為不起訴之處
    分。又觀察、勒戒執行完畢釋放後，5 年內再犯第10條施用
    毒品之罪，檢察官應依法追訴，毒品危害防制條例第20條、
    第23條規定甚明。本件被告前既因二次施用毒品案件，先後
    送經觀察、勒戒、強制戒治，於於90年2 月17日戒治執行完
    畢，並經不起訴處分確定後，再因施用毒品案件，經軍事法
    院裁定施以強制戒治，並於91年11月27日執行完畢，有台灣
    高等法院被告前案紀錄表1 件在卷可稽，而其本次犯行，雖
    係於第一次強制戒治執行完畢後5 年後犯施用毒品案件，惟
    其於「5 年以內」已再因施用毒品案件，而經軍事法院裁定
    施以第二次強制戒治執行完畢並處刑執行完畢在案，參酌同
    條例第20條、第23條修正規定之立法精神，已不得適用5 年
    以後施用毒品須重新送觀察、勒戒、強制戒治等程序之規定
    ，是其本件施用毒品案件，依前述規定應予論罪科刑。
四、按海洛因，為毒品危害防制條例第2 條第2 項第1 款依其成
    癮性、濫用性及對社會危害性所分級管制之第一級毒品。核
    被告所為，係犯毒品危害防制條例第10條第1 項之施用第一
    級毒品罪。被告持有第一級毒品海洛因進而施用，其持有之
    低度行為應為施用之高度行為所吸收，不另論罪。本件被告
    前因施用第一、二級毒品案件，經南部地方軍事法院以90年
    度和審字第501 號判決判處應執行有期徒刑1 年確定，而於
    92年11月27日假釋期滿視為已執行完畢後，5 年以內再故意
    犯本件有期徒刑以上之罪，為累犯，依刑法第47條第1 項規
    定，應予加重其刑。爰審酌被告前因施用毒品案件，經送觀
    察、勒戒、強制戒治，且受不起訴處分後，仍不愛惜機會戒
    除毒癮，再為本件犯行，顯見被告不知悔改施毒之惡習，惟
    念及被告犯後坦承犯行，而施用毒品係戕害自身身體健康，
    並未危及他人，犯後態度尚可等一切情狀，量處如主文所示
    之刑，以資懲儆。扣案之白色粉末1 包（驗前淨重0.114 公
    克、驗後淨重0.082 公克）及另沾粘有上開毒品無法完全析
    離之空包裝袋1 只，依毒品危害防制條例第18條第1 項前段
    ，併應諭知沒收銷燬之。至因鑑定所耗費之上開毒品，既因
    滅失，爰不另為沒收銷燬之宣告，附此敘明。
五、據上論斷，應依刑事訴訟法第273 條之1 第1 項、第284 條
    之1 、第299 條第1 項前段，毒品危害防制條例第10條第1
    項、第18條第1 項前段，刑法第11條、第47條第1 項，判決
    如主文。
本案經檢察官乙○○到庭執行職務
中    華    民    國    95    年    12    月    28    日
                  刑事第二庭    法  官  李昆南
以上正本，係照原本作成，證明與原本無異。
如不服本判決，應於送達後10日內，向本院提出上訴狀。
中    華    民    國    95    年    12    月    28    日
                                書記官  黃美玲
附錄本判決論罪法條：
毒品危害防制條例第10條第1項
施用第一級毒品者，處 6 月以上 5 年以下有期徒刑。


司法院資訊處製作；財團法人民間司法改革基金會備份。
